【裁判字號】    89,訴緝,97
【裁判日期】    890907
【裁判案由】    毒品危害防制條例
【裁判全文】
臺灣高雄地方法院刑事判決                          八十九年度訴緝字第九七號
    公  訴  人  臺灣高雄地方法院檢察署檢察官
    被      告  乙○○
    指定辯護人  甲○
右列被告因違反毒品危害防制條例案件，經檢察官提起公訴（八十八年度偵字第六八
八四號），甲○判決如左：
     主  文
乙○○連續販賣第二級毒品，處有期徒刑柒年貳月；褫奪公權伍年。
     事  實
一、乙○○基於意圖營利之概括犯意，連續二次於八十七年年底在黃自強（業經審結
    ）高雄市○○區○○路十巷五號四樓住處，均以新台幣（下同）二千元之價格販
    賣第二級毒品安非他命予黃自強施用；又連續於八十八年一月間某日起至二月三
    日凌晨一時許，在王永南（業經審結）高雄市三民區○○○路四九九號住處樓下
    及高雄市○○街九號王永南工作地點前，連續三次分別以一千元及五千元不等之
    價格販賣第二級毒品安非他命予王永南施用。嗣經警申請監聽乙○○向黃自強借
    用之0000000000號行動電話而於八十八年三月五日查獲。
二、案經高雄市政府警察局移送台灣高雄地方法院檢察署檢察官偵查起訴。
     理  由
一、訊據被告乙○○矢口否認犯行，辯稱：並未販賣安非他命予黃自強及王永南，其
    二人之供詞不實；0000000000號行動電話於八十八年二月三日零時二
    十七分之監聽譯文內容只是王永南在詢問買毒品的價錢如何，並不是要賣他毒品
    的經過情形，其是要和王永南一起出錢去買，不是要販賣云云。經查，被告確於
    右揭時地販賣安非他命予黃自強及王永南二人之事實，業據黃自強及王永南二人
    於警偵訊及甲○審理中多次指述在卷，互核其二人對於被告確有販賣安非他命之
    犯行均相符，其二人之供詞應足採信。又依檢察官核發予警方之0000000
    000號行動電話之監聽譯文，於八十八年二月三日零時二十七分對話內容所載
    ，被告對王永南表示：「（現在十二點二十五分）我差不多十二點二十至三十分
    到你家、、、我那天跟你講這一批沒有很好，你不是有試過」等語，王永南回答
    稱「有（試過）啦」、「等一下你到我家就停在我家騎樓下，停好熄火，我就知
    道你到了，我在樓下等你」等語；及被告對王永南表示「我那天跟你開價四五對
    嘛，我跟你講啦，南仔，今天你的人我不好意思給你賺太多啦，五千啦，我用給
    你爽，保證你爽啦（台語）」等語，而王永南回答稱「好啦」等語；綜上對話內
    容已明確可知被告確實有販賣安非他命予王永南之事實。且本件對話時間為八十
    八年二月三日凌晨零時二十七分許，亦與王永南於警偵訊中供稱於八十八年二月
    三日凌晨約一時有向被告購買安非他命等語相符，亦足佐王永南之供述足以採信
    。綜上所述，被告所辯顯係卸責之詞，不足採信，其犯行，事證明確，足以認定
    。
二、核被告所為，係犯毒品危害防制條例第四條第二項之販賣第二級毒品罪。被告多
    次犯行，時間緊接，犯罪構成要件相同，顯係基於概括犯意為之，為連續犯，應
    論以一罪並加重其刑。公訴人雖未就被告販賣安非他命予黃自強之部分及販賣第
    三次安非他命予王永南施用之部分起訴，惟因此二部分與起訴部分具有連續犯之
    裁判上一罪關係，為起訴效力所及，甲○應併予審判。又被告持有毒品安非他命
    後供販賣，持有之犯行已為販賣之高度行為所吸收，不另論持有罪。茲審酌被告
    犯後猶否認犯行，態度不佳，未有悔意，毒品危害他人身心健康重大，本次犯行
    有多次，販賣之數量尚非龐大，及其圖利而犯罪之動機、目的等一切情狀，爰量
    處如主文所示之刑，且依本罪之犯罪性質，並有褫奪公權之必要，併予宣告褫奪
    公權五年。至扣案物品係在同案被告黃自強及王永南二人住處扣得，係其二人施
    用毒品所用之物，業據其二人供明在卷，因與被告本件之販賣之犯行無涉，不予
    宣告沒收，而應由檢察官於黃自強、王永南施用毒品之部分沒收，併予敘明。
三、至王永南於甲○審理中另稱共向被告購買五次安非他命，而不只三次，惟因與其
    於警訊、偵訊中及甲○審理之初之最接近犯罪時點、記憶最清楚時之供述不符，
    此部分應不足採信；另黃自強於警訊中供稱約向被告購買十次安非他命，惟公訴
    人於偵查中未為任何訊問，缺少可靠性之擔保，而其於甲○審理中供稱只有購買
    二次，自應認定為只有二次。此二部分因無具體事證，自不足以認為被告有此二
    部分之犯行，併予敘明。
據上論斷，應依刑事訴訟法第二百九十九條第一項前段，毒品危害防制條例第四條第
二項，刑法第十一條前段、第五十六條、第三十七條第二項，判決如主文。
中      華      民      國 八十九    年      九      月      七      日
                                      臺灣高雄地方法院刑事第一庭
                                          法  官  郭文通
右判決正本證明與原本無異。
對於本判決如有不服應於收受送達後十日內向甲○提出上訴書狀上訴於台灣高等法院
高雄分院並按他造當事人之人數附具繕本。
                                          書記官  黃國忠
中      華      民      國    八十九    年      九      月      七      日
附錄本判決論罪之法條：
毒品危害防制條列第四條第二項：
製造、運輸、販賣第二級毒品者，處無期徒刑或七年以上有期徒刑，得併科新臺幣七
百萬元以下罰金。


司法院資訊處製作；財團法人民間司法改革基金會備份。
